# 合作技术开发如何确认收入

提问人：胡倩 tracer 时间：2022-06-16 13:20:38
实务中遇到如下问题向陈老师请教：资料如下：
甲乙双方共同参与研究开发产品项目，乙方按约定交付开发成果，合同项目工作中产生的成果及知识产权归甲方所有，乙方基于合同产生的后续成果知识产权归乙方所有，但其转让后续成果或许可给与甲方有竞争关系的第三方需获得甲方书面同意。
合同有效期 2 年内（排他领先期）不向第三方推广或销售与甲方一致的产品。
甲乙双方约定产品开发总价，费用包含了研究开发中所产生的一系列费用，且对于乙方使用甲方资金购买的设备，所有权归甲方所有。
乙方按阶段性提交成果至甲方，并提供书面的工作进度报告。
该研发主要是为了后续达到量产销售。
问题：
1 、前期研发取得的金额是否确认收入，如确认收入是按阶段确认收入还是一次性确认收入？
2 、研发过程中产生的费用是作为成本核算还是研发费用核算？
3 、该研发项目主要是为了后续达到量产销售，故前期研发收取的金额较低，那是否能将前期取得的金额与后续销售收到的金额看成一个整体。前期投入的费用是否可以计入产品的成本。

回答人：chenyiwei
从合同条款来看，此处的研发，虽然受托方有一定的自主利用研发成果的权利，但与从受托方直接取得的对价款相比，应当是显著不重大的，也不是受托方从事该研发项目的主要目的。因此仍倾向于视作基于客户合同的受托研发服务，取得客户的对价款可以确认收入。仅依据现有资料无法判断是否在一段时间内确认收入，但实务中此类合同一般是作为一个时点履约的可能性更大。
2 、与 1 对应，相关成本应作为合同履约成本予以归集，最终转入营业成本。
3 、取决于前期研发和后续量产是否构成两项履约义务。参考：《监管规则适用指引——会计类第 2 号》之“2-1 识别履约义务时商品或服务是否具有高度关联性的判断”。

提问人：胡倩 tracer 时间：2022-06-21 18:24:31
陈老师，那受托方前期从委托方处取得的价款是否可以冲减受托方自身的研发费用，因为受托方从事该研发项目的主要目的是为了后续量产产生的收益

回答人：chenyiwei
对于基于客户合同的受托研发，收到委托方款项应确认收入，不应冲减受托方的成本或研发费用。

提问人：胡倩 tracer 时间：2022-06-22 17:09:05
因为这个受托开发合同耗时可能长达1-3年，受托方从委托方处取得款项无法弥补合作期间产生的成本，实际成本远远大于收入。且这个基于受托开发的目的是为了后续量产产生的收益，不是为了前期收取的价款。陈老师，那基于这种实际情况，是否确认收入并结转成本。

回答人：chenyiwei
应确认收入，但是在开发期间确认收入还是开发完成时确认收入，需另外讨论。

提问人：胡倩 tracer 时间：2022-12-15 15:10:53
陈老师，您好！那基于这种情况下，有几个问题想再向您请教
1 、在签订技术开发等合同前发生的费用是否可以归集到研发费用
2 、具体技术开发合同开始后，因为该企业存在较多发明专利，研发人员在技术开发过程中有技术积累和知识沉淀，那在该项目中的研发人员在该项目中也能积累丰富的经验，为企业以后的自身的研发奠定了一些基础，想了解如何区分项目开发履约成本与研发费用的分配问题，因为有些合同如果直接把对应的人工归集，会产生负毛利

回答人：chenyiwei
1 、不属于企业内部研发项目，虽然尚未签订合同，但应当是初步了解了委托方的需求基础上进行的必要准备，因此不属于研发费用。 2 、如果通用技术储备不单独立项，不单独归集成本并确保其可靠性、可区分性，则不建议。